【裁判字號】    90,訴,255
【裁判日期】    900511
【裁判案由】    毒品危害防制條例
【裁判全文】
臺灣臺中地方法院刑事判決                            九十年度訴字第二五五號
    公  訴  人  台灣台中地方法院檢察署檢察官
    被      告  乙○○
    指定辯護人  本院公設辯護人丙○○
右列被告因違反毒品危害防制條例案件，經檢察官提起公訴（八十九年度偵字第一九
六六○號），本院判決如左：
    主      文
乙○○連續販賣第一級毒品，處有期徒刑拾年。因販賣第一級毒品所得之新台幣壹萬
壹仟元，沒收之，如全部或一部不能沒收時，以其財產抵償之。
    事      實
一、乙○○基於販賣第一級毒品海洛因以牟利之概括犯意，自民國（下同）八十九年
    十月間某日起至同年十一月十七日止，先向不詳姓名、年籍之人購得第一級毒品
    海洛因後，分別在台中縣太平市福元超市之停車場、台中縣太平市十甲保齡球館
    內及台中市○○○路與軍功路口之路邊等處，以其所使用門號00000000
    00號之行動電話一支作為聯絡工具，先後販售價格為新台幣（下同）一千元至
    六千元不等之海洛因予甲○○計十次，共獲取一萬一千元之價額。嗣於八十九年
    十二月五日下午四時許，經警循線搜索查獲，而得悉上情。
二、案經台中縣警察局移送台灣台中地方法院檢察署檢察官偵查起訴。
    理      由
一、訊據被告乙○○矢口否認其有何連續販賣第一級毒品海洛因之犯行，辯稱：伊沒
    有販賣毒品，係伊與甲○○合資去向綽號「阿久」之人買海洛因，每次出資多少
    不一定云云。經查：
  (一)本件係警方接獲線報證人甲○○有涉毒品危害防制條例案件，而向檢察官申請實
    施通訊監察，發現甲○○所施用之海洛因來源，係向綽號「阿忠」即被告乙○○
    所購得，遂於八十九年十二月五日分持搜索票，至被告乙○○及證人甲○○住處
    實施搜索，且於同年月六日警訊時，證人甲○○即證稱係向被告乙○○購買海洛
    因約十次左右等語（見偵查卷第十頁反面），嗣證人甲○○先後於偵審中均證述
    係向被告乙○○購買海洛因無訛，且就最後一次係買新台幣（下同）六千元，時
    間是八十九年十一月十七日下午四、五點，在台中市○○○路與軍功路口之路邊
    ，當次係交現金給他等情證述綦詳（見偵查卷第八十四頁反面、本院九十年三月
    二十三日訊問筆錄）。
  (二)其次，證人甲○○於八十九年十二月二十一日在台中看守所內為警借訊時供稱：
    我曾以公共電話打門號0000000000號行動電話予乙○○購買毒品，而
    該公用電話係位於台中縣太平市○○路尚文堂文具店前等語（見偵查卷第三十六
    頁），且被告亦自承僅有使用前開其母林連紹所申請之門號000000000
    0號行動電話，核與證人即被告乙○○之母林連紹亦於警訊時供稱該門號000
    0000000號行動電話係伊申請，惟自八十九年八月中旬交由乙○○使用迄
    其為警查獲止，均其一人使用，未交由他人使用等語（見偵查卷第三十四頁）相
    符，復經警調閱該門號之通聯記錄，確有甲○○住處電話（即00-0000000號）、
    前開尚文堂文具店前之公共電話（即00-0000000號）出現，此有該通聯記錄一份
    在卷可稽，再者，參酌證人甲○○經由其住處電話（即00-0000000號）與被告所
    使用之前開行動電話聯繫買賣毒品之電話監聽譯文，足徵其二人間確有為毒品之
    交易犯行。
  (三)證人甲○○於偵審中均稱與被告為國小同學，與被告無仇恨，且他還欠我一千元
    之海洛因沒有交給我等語，而被告亦供稱與證人甲○○係國小同學，並無仇恨，
    僅尚積欠甲○○一千元之吃飯借款未還等語，且雙方之住處距離不遠，有地緣關
    係；又被告自承與證人甲○○合資購買海洛因之「處所」，即為證人所證述向被
    告購買海洛因之「處所」；又證人甲○○於本院二次開庭與被告對質時均證稱其
    於警訊及偵審中所為證述之情節均為真實，即仍指證其所施用之海洛因係向被告
    購買等語無訛，且對質後被告對證人甲○○所為前開證言均答稱沒有意見，足見
    證人甲○○與被告間既屬多年同窗，復無新仇舊恨，應無設詞誣陷被告之理，則
    其所為前開證述應非子虛，而堪採信。
  (四)被告雖於本院最後一次審理時改稱係與證人甲○○合資向「阿久」購買毒品云云
    ，證人甲○○亦經由指定辯護人之訊問於此次答稱有向被告表示要合資購買云云
    。然查，被告於移審本院初次訊問時稱：「（有無受甲○○之託代買海洛因？）
    沒有」（見本院九十年一月十五日訊問筆錄），被告於偵查中稱：「（你有無與
    甲○○一起出資買毒品來吸？）沒有」、「（你有無受甲○○之拜託，替他買毒
    品？）沒有」、「（你有無送毒品給甲○○吸食？）沒有」等語（見偵查卷第九
    十二頁反面、第九十三頁），且證人甲○○之前均證稱係向被告購買等語，而被
    告之前均空言否認有販賣犯行等情，顯見被告所為前開改稱之辯詞，以及證人甲
    ○○事後所為合資購買之證言，分別係圖減輕罪責及迴護之詞，均不足採信。此
    外，復有其等住處及買賣海洛因之相關位置圖、交易地點之照片等件附卷可資佐
    證。
  (五)末查，依毒品危害防制條例第四條第一項規定，販賣第一級毒品者，處死刑或無
    期徒刑，處無期徒刑者，得併科新台幣一千萬元以下罰金，衡情本件被告乙○○
    前開販賣海洛因之行為，若非意圖營利，實無甘冒被判處重罪，鋌而走險之理，
    足見被告乙○○顯係意圖營利，而為前揭販賣海洛因營利行為至為明確。綜上所
    述，被告乙○○先空言否認販賣海洛因犯行，嗣則辯稱與甲○○合資購買海洛因
    云云，無非均係事後卸責之詞，委無足採。本件事證明確，被告上開犯行，堪以
    認定。
二、按海洛因業經毒品危害防制條例第二條明定為毒品，被告意圖牟利而販賣，核其
    所為係犯毒品危害防制條例第四條第一項販賣第一級毒品罪。其販賣前持有第一
    級毒品之低度行為，為其販賣第一級毒品之高度行為所吸收，不另論罪。被告先
    後數次販賣第一級毒品之犯行，時間緊接，犯罪構成要件相同，顯係基於概括犯
    意而為之，為連續犯，應論以連續販賣第一級毒品罪，而因本罪之法定本刑為無
    期徒刑或死刑，故依刑法第六十四條之規定不得加重。然因本件被告販賣海洛因
    所得僅一萬一千元，而販賣對象為一人，販賣之海洛因數量非鉅，倘科以其法定
    最低度之刑，猶嫌過重，本院衡其犯罪情狀，認為若科處無期徒刑，在客觀上足
    以引起一般人同情，故爰依刑法第五十九條規定，酌量減輕其刑。爰審酌被告乙
    ○○之素行，及其販賣毒品，足以使購買施用者導致精神障礙與性格異常，甚至
    造成人民生命健康受損之危險以及成癮性，其戕害國人身體健康，且有危害社會
    安全之虞，惟念其因貪慾致罹刑章，及其販賣之次數及數量非鉅、所得利益、犯
    後仍試圖矯飾之態度等一切情狀，量處如主文所示之刑，以資懲儆。被告乙○○
    因販賣毒品所得之財物共一萬一千元，依毒品危害防制條例第十九條第一項之規
    定應沒收之，如全部或一部不能沒收時，以其財產抵償之。
三、至於被告乙○○連續販賣毒品所用門號0000000000號之行動電話壹支
    ，既非被告所有，而係由其母林連紹處借用，已如前述，復非違禁物，且按毒品
    危害防制條例第十九條第一項所稱「供犯罪所用之財物」，仍以屬於犯人所有者
    為限，始得宣告義務沒收（最高法院八十四年台覆字第一七號判決參考），是前
    開門號之行動電話一支，爰不另為沒收之諭知；又公訴人雖具體求刑，請求判處
    被告乙○○無期徒刑，惟本院審酌前述各項情節，認應判處有期徒刑十年，已足
    收警惕之效，均併予敘明。
據上論斷，應依刑事訴訟法第二百九十九條第一項前段，毒品危害防制條例第四條第
一項、第十九條第一項，刑法第十一條前段、第五十六條、第五十九條，判決如主文
。
中      華      民      國    九十      年      五      月     十一     日
                                    台灣台中地方法院刑事第七庭
                                        法  官  夏  一  
右正本證明與原本無異。
如不服本判決，應於判決送達後十日內向本院提出上訴狀，上訴於臺灣高等法院臺中
分院( 須附繕本 )。
                                        書記官
中      華      民      國    九十      年      五      月     十一     日
附錄法條：
毒品危害防制條例第四條第一項
製造、運輸、販賣第一級毒品者，處死刑或無期徒刑：處無期徒刑者，得併科新臺幣
一千萬元以下罰金。


司法院資訊處製作；財團法人民間司法改革基金會備份。
